臺灣新竹地方法院刑事裁定
111年度聲字第337號
聲  請  人  臺灣新竹地方檢察署檢察官
受  刑  人  謝俊傑


                   （現於法務部○○○○○○○○○○○執行中）
上列聲請人因受刑人數罪併罰有二裁判以上，聲請定其應執行之
刑（111年度執聲字第215號），本院裁定如下：
    主  文
謝俊傑犯如附表所示之罪，有期徒刑部分應執行有期徒刑肆年貳
月。
    理  由
一、聲請意旨略以：受刑人謝俊傑因犯洗錢防制法等案件，先後
    經判決確定如附表（聲請書附表錯漏部分，業經更正及補充
    如本件附表所示），應依刑法第53條及第51條第5款，定其
    應執行之刑，爰依刑事訴訟法第477條第1項規定聲請裁定等
    語。
二、按裁判確定前犯數罪者，併合處罰之；數罪併罰，有二裁判
    以上者，依刑法第51條之規定，定其應執行之刑；又數罪併
    罰，分別宣告其罪之刑，宣告多數有期徒刑者，於各刑中之
    最長期以上，各刑合併之刑期以下，定其刑期，刑法第50條
    第1項前段、第53條、第51條第5款分別定有明文。另法律上
    屬於自由裁量之事項，有其外部性界限及內部性界限，並非
    概無拘束，依據法律之具體規定，法院應在其範圍選擇為適
    當之裁判者，為外部性界限；而法院為裁判時，應考量法律
    之目的及法律秩序之理念所在者，為內部性界限。法院為裁
    判時，二者均不得有所踰越，在數罪併罰，有二裁判以上，
    定其應執行之刑時，固屬於法院自由裁量之事項，然仍應受
    前揭外部性界限及內部性界限之拘束（最高法院94年度台非
    字第233號判決意旨參照）。而上開更定之應執行刑，不應
    比前定之應執行刑加計其他裁判所處刑期後為重，否則即與
    法律秩序理念及法律目的之內部界限有違，難認適法（最高
    法院93年度台非字第192號裁定意旨參照）。
三、次按，刑法第50條規定：「裁判確定前犯數罪者，併合處罰
    之。但有下列情形之一者，不在此限：（一）得易科罰金之
    罪與不得易科罰金之罪。（二）得易科罰金之罪與不得易服
    社會勞動之罪。（三）得易服社會勞動之罪與不得易科罰金
    之罪。（四）得易服社會勞動之罪與不得易服社會勞動之罪
    。前項但書情形，受刑人請求檢察官聲請定應執行刑者，依
    第51條規定定之。」，且數罪併罰中之一罪，依刑法規定得
    易科罰金，若因與不得易科之他罪併合處罰結果而不得易科
    罰金時，原可易科部分所處之刑，自亦無庸為易科折算標準
    之記載（司法院釋字第144、679號解釋意旨參照）。
四、再按，裁判確定前犯數罪併罰案件，有二以上裁判，依刑法
    第51條第5款至第7款定應執行刑，最後事實審法院應據檢察
    官聲請，裁定應執行刑，不能因數罪中部分罪刑已經執行完
    畢而認檢察官之聲請不合法，予以駁回（最高法院47年台抗
    字第2號判例意旨可資參照）。又數罪併罰之數刑罰縱有部
    分已執行完畢，乃由檢察官換發執行指揮書執行應執行刑時
    ，其前已執行之有期徒刑部分應予扣除，核屬將來執行時扣
    除之問題。　　
五、經查，受刑人謝俊傑因犯藥事法等案件，經臺灣雲林地方法
    院及本院先後判處如附表各編號所示之有期徒刑，均經確定
    在案，有各該判決書及臺灣高等法院被告前案紀錄表在卷可
    考。其中附表編號1至5、7所示之罪刑係不得易科罰金之刑
    ，附表編號6、8所示之罪刑係得易科罰金之刑，依刑法第50
    條第1項第1款，須經受刑人請求檢察官聲請，始得就上開不
    得易科罰金之罪刑與得易科罰金之罪刑依刑法第51條第5款
    規定定其應執行之刑。而本件業經受刑人請求檢察官聲請合
    併定其應執行刑，有臺灣新竹地方檢察署受刑人定執行刑或
    易科罰金意願回覆表在卷可稽（見本院卷第61頁），依同法
    第50條第2項規定，本件自得依檢察官之聲請就不得易科罰
    金之罪刑與得易科罰金之罪刑，併合定其應執行刑之裁定。
    另本院審核受刑人所犯如附表編號2至8所示之罪，係於附表
    編號1所示判決確定日前為之，核與首揭規定尚無不合，並
    審酌附表所示各刑中之最長期（有期徒刑1年9月）、如附表
    編號2至5所示之91罪部分曾定應執行刑有期徒刑3年，加計
    如附表編號1、6至8所示罪刑（有期徒刑3月、6月、3月、4
    月）之總和（計算式：3年＋3月＋6月＋3月＋4月=4年4月），暨
    各罪之法律目的、受刑人違反之嚴重性及貫徹刑法量刑公平
    正義理念之內部限制等，爰定其應執行之刑如主文所示。至
    附表編號7所示有關併科罰金新臺幣2萬元部分，非屬本件聲
    請範圍，仍應依原判決執行之，附此敘明。
六、依刑事訴訟法第477條第1項、刑法第50條第2項、第53條、
    第51條第5款，裁定如主文。
中　　華　　民　　國　　111 　年　　4 　　月　　19　　日
                  刑事第六庭    法　官　黃美盈
以上正本證明與原本無異。
如不服本裁定，應於裁定送達後5日內向本院提出抗告狀。
中　　華　　民　　國　　111 　年　　4 　　月　　19　　日
　　　　　　　　　              書記官  曾柏方
附 表
編號  1 2 3 罪名  藥事法 詐欺 詐欺 宣告刑  有期徒刑3月 有期徒刑1年9月 有期徒刑1年5月 犯罪日期  107年4月10日 108年9月12日 至同年月13日 108年9月13日 偵查(自訴)機關年度及案號  雲林地檢107年度偵字第2439號 新竹地檢108年度偵字第10883號等 新竹地檢108年度偵字第10883號等 最後 事實審 法院 雲林地院 新竹地院 新竹地院  案號 108年度訴緝字 第36號 109年度訴字 第106號 109年度訴字 第106號  判決日期 108年12月31日 109年3月16日 109年3月16日 確定 判決 法院 雲林地院 新竹地院 新竹地院  案號 108年度訴緝字 第36號 109年度訴字 第106號 109年度訴字 第106號  判決 確定日期 109年1月30日 109年4月26日 109年4月26日 是否為得易科 罰金之案件  否 否 否 備註  雲林地檢109年度執字第461號 (110.12.10至111.2.25已執畢) 新竹地檢110年度執字第4507號 (編號2至5，業經本院109年度訴字第106號判決定應執行有期徒刑3年)  

編號  4 5 6 罪名  詐欺 詐欺 妨害自由 宣告刑  有期徒刑10月 有期徒刑9月， 共88罪 有期徒刑6月 犯罪日期  108年8月5日 108年8月7日 至同年9月16日 107年3月20日 偵查(自訴)機關年度及案號  新竹地檢108年度偵字第10883號等 新竹地檢108年度偵字第10883號等 雲林地檢107年度偵字第6474號 最後 事實審 法院 新竹地院 新竹地院 雲林地院  案號 109年度訴字 第106號 109年度訴字 第106號 110年度簡字 第88號  判決日期 109年3月16日 109年3月16日 110年8月9日 確定 判決 法院 新竹地院 新竹地院 雲林地院  案號 109年度訴字 第106號 109年度訴字 第106號 110年度簡字 第88號  判決 確定日期 109年4月26日 109年4月26日 110年9月27日 是否為得易科 罰金之案件  否 否 是 備註  新竹地檢110年度執字第4507號 (編號2至5，業經本院109年度訴字第106號判決定應執行有期徒刑3年)  雲林地檢110年度執字第2417號 

編號  7 8 以下空白 罪名  洗錢防制法 恐嚇取財得利  宣告刑  有期徒刑3月， 併科罰金2萬元 有期徒刑4月  犯罪日期  107年6月底至 同年7月3日前之某日 107年6月16日  偵查(自訴)機關年度及案號  新竹地檢 108年度偵緝字 第761、762號 新竹地檢 108年度偵緝字 第761、762號  最後 事實審 法院 新竹地院 新竹地院   案號 110年度金訴緝字 第6號 110年度金訴緝字 第6號   判決日期 110年12月23日 110年12月23日  確定 判決 法院 新竹地院 新竹地院   案號 110年度金訴緝字 第6號 110年度金訴緝字 第6號   判決 確定日期 111年1月24日 111年1月24日  是否為得易科 罰金之案件  否 是  備註  新竹地檢111年度執字第817號 新竹地檢111年度執字第818號